【裁判字號】    99,交聲,194
【裁判日期】    990930
【裁判案由】    違反道路交通管理處罰條例
【裁判全文】
臺灣宜蘭地方法院交通事件裁定         99年度交聲字第194號
移送機關    交通部公路總局臺北區監理所宜蘭監理站
異  議  人  甲○○
即受處分人
上列異議人因違反道路交通管理處罰條例案件，對於交通部公路
總局臺北區監理所宜蘭監理站於民國99年7月12日所為之處分（
宜監字第裁43-Q00000000號）聲明異議，本院裁定如下：
    主  文
異議駁回。
    理  由
一、移送機關處分意旨略以：異議人即受處分人甲○○於民國99
    年6月6日下午5時38分許，在宜蘭縣五結鄉○○路31號前處
    為警查獲酒後駕駛9T-6413號自用小貨車，經呼氣酒精測試
    濃度超過標準，並因而肇事致人受傷違規，為宜蘭縣政府警
    察局羅東分局五結分駐所員警以宜警交字第Q00000000號製
    單舉發，交通部公路總局臺北區監理所宜蘭監理站遂依道路
    交通管理處罰條例第35條第1項第1款、第24條第1項第2款裁
    處新台幣（下同）19,500元之罰鍰，及吊扣駕駛執照24個月
    ，並施以道路交通安全講習。
二、異議意旨略以：異議人自承酒後駕車違規行為有錯，但事故
    當時對造李政賢並未受傷，也未請求理賠，裁決書指其因肇
    事致人受傷並非事實，若因此將其駕照吊扣2年，等於間接
    使其失業2年，為此請求撤銷吊扣駕駛執照2年之處分等語。
三、按「汽車駕駛人，駕駛汽車經測試檢定有下列情形之一者，
    處新臺幣15,000元以上60,000元以下罰鍰，並當場移置保管
    該汽車及吊扣其駕駛執照1年；因而肇事致人受傷者，並吊
    扣其駕駛執照2年；致人重傷或死亡者，吊銷其駕駛執照，
    並不得再考領：一、酒精濃度超過規定標準。」、「汽車駕
    駛人，有下列情形之一者，應接受道路交通安全講習：二、
    有第35條第1項規定之情形。」又「汽車駕駛人有下列情形
    之一者，不得駕車：二、飲用酒類或其他類似物後其吐氣所
    含酒精濃度超過每公升0.25毫克或血液中酒精濃度超過百分
    之0.05以上。」道路交通管理處罰條例第35條第1項第1款、
    第24條第1項第2款；道路交通安全規則第114條第2款分別定
    有明文。
四、查本件異議人固不否認有於酒後駕駛自用一般小貨車肇事之
    行為，惟否認因此導致李政賢受傷，並辯稱：伊在開車之前
    有在羅東工地喝2瓶啤酒，在上開路段31號前，因為要去唱
    歌而右轉，當時已經打右轉燈，速度也已經放慢，是李政賢
    撞上伊的車，伊喝酒駕車有錯，但希望不要吊扣駕照2年，
    這樣伊無法工作賺錢養家云云。惟查，關於本件舉發之過程
    ，依證人即舉發員警黃宴國於本院結證稱：當天伊接獲勤務
    中心的通報開警車過去現場，在場有異議人及被害人李政賢
    ，現場情形是機車倒地，汽車已經移動過位置，李政賢在旁
    邊打電話，外觀看起來是膝蓋褲子破掉，手肘部分有擦傷，
    救護車後來才到，李政賢上救護車到博愛醫院檢查後，自己
    到派出所來做筆錄，他來的時候也是穿著車禍當時的衣著，
    但手肘及膝蓋都有包紮等語（參見本院卷第39頁99年8月24
    日訊問筆錄）；且異議人於本院訊問時亦自承：車禍後伊有
    下車，對方當時有手腳擦傷等語（參見本院卷第39頁99年8
    月24日訊問筆錄）。案發後異議人經警施以呼氣中酒精濃度
    測試，其呼氣中酒精濃度達0.28mg/l，有酒精測試紀錄單影
    本1紙在卷可參。而被害人送醫後，經診斷受有多處挫傷之
    傷害，有財團法人羅許基金會羅東博愛醫院99年8月24日（
    99）羅博醫字第2010080138號回函所附李政賢於99年6月6日
    因傷至該院診療之醫師說明表、病歷、急診護理評估表及救
    護紀錄表（本院卷第45頁至第55頁）在卷可稽。參以舉發員
    警係在場之目擊證人，其到庭並以具結擔保供述之真實性，
    加以異議人素不相識，又無嫌隙，應無攀誣異議人之理，自
    不得僅以證人為本件開單告發之員警而全盤抹煞其在訴訟上
    所具有目擊證人之資格，其證言自得採為本院裁判之依據。
    復經本院調閱臺灣宜蘭地方法院檢察署99年度偵字第2778
    號卷宗所附被害人李政賢之警訊筆錄，被害人李政賢於警訊
    中證稱：當時雙方同向行駛在三吉路上。行駛到三吉路31號
    前時對方是突然右轉，伊閃避不及就和對方擦撞等語（參見
    警羅偵字第0993105083號卷第3頁背面99年6月6日警訊筆錄
    ），顯見異議人於飲酒後行駛至案發地點，因酒精影響致注
    意降低，未注意後方來車即逕行右轉，因而致被害人李政賢
    車禍受傷等情堪以認定，異議人前開所辯為無理由。
五、綜上所述，移送機關就異議人於飲酒後駕駛車輛致人受傷違
    規之行為，依道路交通管理處罰條例第35條第1項第1款及第
    24條第1項第2款，裁處罰鍰19,500元並吊扣駕駛執照24個月
    、施以道安講習，於法均無違誤，異議人之異議為無理由，
    應予駁回。
據上論斷，應依道路交通案件處理辦法第19條，裁定如主文。
中    華    民    國    99    年    9     月    30    日
                  交通法庭  法  官  辜漢忠
以上正本證明與原本無異。
如不服本裁定，應於裁定送達後5日內，向本院提出抗告狀。（
應附繕本）
                            書記官  林詩綺
中    華    民    國    99    年    9     月    30    日

司法院資訊處製作；財團法人民間司法改革基金會備份。
